最高法院刑事裁定　　　　　　　　　 111年度台抗字第1155號
抗　告　人　柳丁祥



上列抗告人因妨害性自主案件，不服臺灣高等法院臺南分院中華
民國111年7月29日駁回聲請再審之裁定（111 年度侵聲再字第45
號），提起抗告，本院裁定如下：
    主  文
抗告駁回。
    理  由
一、按刑事訴訟法第420條第1項第6款及第3項規定，為受判決人
    之利益，得以發現新事實或新證據，經單獨或與先前之證據
    綜合判斷，足認受有罪判決之人應受無罪、免訴、免刑或輕
    於原判決所認罪名判決為由，聲請再審。是為受判決人利益
    聲請再審所憑之新事實或新證據，除須具有未經判斷之嶄新
    性（或稱新規性）外，尚須具備單獨或與先前之證據綜合判
    斷而足以動搖原確定判決所認定事實之確實性（或稱明確性
    、顯著性），二者均不可或缺，倘未兼備，因與上揭法定聲
    請再審事由不符，應認其聲請再審為無理由。聲請再審案件
    之事證，是否符合此項要件，其判斷，當受客觀存在的經驗
    法則、論理法則所支配，並非聲請人任憑主觀、片面自作主
    張，就已完足。聲請再審理由，如僅係對原確定判決認定的
    事實再行爭辯，或對原確定判決採證認事職權之適法行使，
    任意指摘，或對法院依職權取捨證據持相異評價，即使審酌
    上開證據，仍無法動搖原確定判決之結果者，亦不符合此條
    款所定提起再審之要件。
二、本件抗告人柳丁祥因原審法院110年度侵上訴字第879號妨害
    性自主案件確定判決（下稱原確定判決，經本院111 年度台
    上字第1364號判決以其上訴第三審違背法律上之程式予以駁
    回），依刑事訴訟法第420條第1項第6 款規定聲請再審，其
    聲請意旨略如原裁定理由一㈠至㈤所示。原裁定就聲請意旨
    如何與同法第420條第1項第6款、第3項所定聲請再審法定事
    由不合，已逐一論斷說明：聲請意旨一㈠蔡汶娟之京城商業
    銀行客戶存提記錄單，雖屬原確定判決審理時未及審酌之證
    據，但僅能證明民國108年4月23日0 時34分59秒該帳戶有提
    領新臺幣（下同）1 萬元現金之事實，此與原確定判決認定
    抗告人在包廂內有交付1 萬元給甲女之事實，並無二致，不
    具動搖原確定判決認定事實確實性之特性（見理由四㈡）。
    聲請意旨一㈡以倘抗告人有對甲女性侵（指交），甲女陰道
    應會留有抗告人跡證、聲請意旨一㈢甲女若遭抗告人指侵，
    豈會未立即呼救、聲請意旨一㈤甲女之證詞漏洞百出等情，
    則屬對原確定判決取捨證據與自由判斷證據證明力職權行使
    及已說明之事項，或係就不影響於判決本旨事項，以自己之
    說詞，為相異之評價，即使審酌上開證據，仍無法動搖原確
    定判決之結果（見理由四㈢㈣㈥）。聲請意旨一㈣抗告人雖
    聲請傳喚林○琴，欲證明甲女於案發後均有正常上班等情，
    但不論甲女於案發後有無繼續在原KTV 店工作，或易主營生
    ，及其工作情形如何，於原確定判決認定之犯罪事實，均難
    認為具有重要關聯性，欠缺調查必要性（見理由四㈤）。因
    認抗告人聲請再審，為無理由，而予駁回。經核並無不合。
三、抗告意旨略以：案發後甲女仍正常上班與平日無異，證人林
    ○琴為KTV店老闆，於附帶民事損害賠償請求事件111年7月1
    2 日具結證稱甲女有正常上班數月，甲女在庭亦不否認；但
    甲女於本案卻證述其均無法到職工作，顯見甲女之證言憑信
    性不足。抗告人向原審聲請傳訊林○琴，並提出林○琴曾於
    民事庭結證：「有聽過要敲詐被告休息室很多人裡面有很多
    人在講要敲詐被告」。原審未說明何以無傳訊必要，即認無
    再審必要，認為證人非屬新證據，自有不當等語。核係置原
    裁定之論斷於不顧，就原裁定已為說明之事項，任憑己意，
    再事爭辯，本件抗告為無理由，應予駁回。
據上論結，應依刑事訴訟法第412條，裁定如主文。
中    華    民    國   111    年    9     月    15    日
                  刑事第二庭審判長法  官  林  勤  純  
                                  法  官  蔡  新  毅  
                                  法  官  李  釱  任  
                                  法  官  周  盈  文  
                                  法  官  黃  斯  偉  
本件正本證明與原本無異
                                  書記官
中    華    民    國   111    年    9     月    19    日